臺灣彰化地方法院刑事判決　　　　　　　95年度訴字第2006號
公　訴　人　臺灣彰化地方法院檢察署檢察官
被　　　告　甲○○
上列被告因違反毒品危害防制條例案件，經檢察官提起公訴（95
年度毒偵字第4348號），本院認有刑事訴訟法第273-1條第1項之
情形，而改依簡式審判程序判決如下：
    主  文
甲○○施用第一級毒品，累犯，處有期徒刑壹年。
    事  實
一、甲○○前於民國（下同）93、94年間，因違反毒品危害防制
    條例案件，經本院於94年6 月7 日，以94年度訴字第439 號
    判決判處有期徒刑10月，惟因其不服提起上訴，旋於94年7
    月12日因撤回上訴而由臺灣高等法院臺中分院以94年度上訴
    字第1403號判決確定，甫於95年3 月19日縮短刑期執行完畢
    。另於90年間，因施用毒品案件，經本院以90年度毒聲字第
    3690號裁定送觀察、勒戒後，認有繼續施用毒品之傾向，再
    由本院於91年7 月31日，以91年度毒聲字第1886號裁定令入
    戒治處所施以強制戒治，嗣於92年1 月15日停止戒治交付保
    護管束，並於92年7 月23日視為戒治執行完畢。詎其仍不知
    悔改，於前開強制戒治執行完畢釋放後5 年內，復基於施用
    第一級毒品海洛因之犯意，於95年8 月1 日下午5 時許，在
    彰化縣秀水鄉○○路及高速公路天橋下路旁某處，以將第一
    級毒品海洛因置入注射針筒內，再持以施打手臂之方式，施
    用第一級毒品海洛因1 次。嗣於95年8 月4 日下午3 時許，
    因其為毒品列管人口，而至彰化縣警察局鹿港分局鹿港分駐
    所經警採集尿液送驗，結果呈嗎啡陽性反應，始查悉上情。
二、案經彰化縣警察局鹿港分局報請臺灣彰化地方法院檢察署檢
    察官偵查起訴，本院認有刑事訴訟法第273-1條第1項之情形
    ，而改依簡式審判程序審理。
    理  由
一、按除被告所犯為死刑、無期徒刑、最輕本刑為3 年以上有期
    徒刑之罪或高等法院管轄第一審案件者外，於刑事訴訟法第
    273 條第1 項程序進行中，被告先就被訴事實為有罪之陳述
    時，審判長得告知被告簡式審判程序之旨，並聽取當事人、
    代理人、辯護人及輔佐人之意見後，裁定進行簡式審判程序
    ；除簡式審判程序及簡易程序案件外，第一審應行合議審判
    ，刑事訴訟法第273-1 條第1 項、第284-1 條分別定有明文
    。本件被告甲○○所犯係死刑、無期徒刑、最輕本刑為3 年
    以上有期徒刑或高等法院管轄第一審案件以外之罪，並於本
    院行準備程序時就被訴事實為有罪之陳述，本院合議庭依前
    揭規定，經評議結果，裁定改由受命法官獨任行簡式審判程
    序，先予敘明。
二、上揭事實，業據被告甲○○迭於警詢、本院行準備程序及審
    理時均坦承不諱，且其於95年8 月4 日為警查獲時所採取之
    尿液，經送鑑驗結果，確呈嗎啡陽性反應，此有彰化縣警察
    局鹿港分局委託檢驗尿液代號與真實姓名對照認證單及詮昕
    科技股份有限公司95年8 月21日報告編號00000000號濫用藥
    物尿液檢驗報告各1 紙附卷可稽，應認被告之自白確與事實
    相符，洵堪採信。另查，被告曾於90年間，因施用毒品案件
    ，經本院以90年度毒聲字第3690號裁定送觀察、勒戒後，認
    有繼續施用毒品之傾向，再由本院於91年7 月31日，以91年
    度毒聲字第1886號裁定令入戒治處所施以強制戒治，嗣於92
    年1 月15日停止戒治交付保護管束，並於92年7 月23日視為
    戒治執行完畢等情，有臺灣高等法院被告全國前案紀錄表及
    臺灣彰化地方法院檢察署刑案資料查註紀錄表各1 份在卷足
    憑，被告顯係於受強制戒治執行完畢釋放後，5 年內再犯毒
    品危害防制條例第10條第1 項之罪，依同條例第23條第2 項
    規定，應依法論科。綜上所述，本件犯罪事證明確，被告前
    開犯行洵堪認定。
三、核被告甲○○所為，係犯毒品危害防制條例第10條第1 項之
    施用第一級毒品罪。被告為施用第一級毒品海洛因而持有第
    一級毒品之低度行為，應為施用之高度行為所吸收，不另論
    罪。又查被告曾於93、94年間，因違反毒品危害防制條例案
    件，經本院於94年6 月7 日，以94年度訴字第439 號判決判
    處有期徒刑10月，惟因其不服提起上訴，旋於94年7 月12日
    因撤回上訴而由臺灣高等法院臺中分院以94年度上訴字第14
    03號判決確定，甫於95年3 月19日縮短刑期執行完畢等情，
    有臺灣高等法院被告全國前案紀錄表1 件在卷可參，被告於
    受徒刑執行完畢後，5 年以內故意再犯有期徒刑以上之罪，
    為累犯，應依刑法第47條第1 項之規定加重其刑。爰審酌被
    告前曾有施用毒品犯行，經送觀察、勒戒及強制戒治執行完
    畢釋放後，猶不知悔改，再施用毒品不輟，不僅戕害自身健
    康，更辜負國家將之視為病人，並施以長時間之戒治處遇之
    苦心，惟其對他人權益之侵害仍屬有限，於本院行準備程序
    與審理時均已坦承犯行，暨其犯罪動機、目的、手段、施用
    之次數、期間及其智識程度、生活狀況等一切情狀，量處如
    主文所示之刑。
四、據上論斷，應依刑事訴訟法第273 條之1 第1 項、第299 條
    第1 項前段，毒品危害防制條例第10條第1 項，刑法第11條
    前段、第47條第1 項，判決如主文。
本案經檢察官郭玄義到庭執行職務。
中　　華　　民　　國　　96　　年　　2 　　月　　15　　日
                  臺灣彰化地方法院刑事第二庭
                                法  官  黃齡玉
以上正本證明與原本無異。
如不服本判決，應於判決送達後10日內，向本院提出上訴狀 (須
附繕本)。
中　　華　　民　　國　　96　　年　　2 　　月　　15　　日
                                書記官  施嘉玫
毒品危害防制條例第10條第1項
施用第一級毒品者，處 6 月以上 5 年以下有期徒刑。
